---
title: "Cutoff Algoritm"
author: "Luís Freitas"
date: "29/03/2020"
output:
  html_document: default
  pdf_document: default
---


#1. Cutoff Algoritm 

*(Variavéis resposta: Categorica  variavel explicativa: Numerica (1) )*

*Algoritmo que vai descobrir o melhor ponto de corte para definir uma resposta*


```{r echo=TRUE}
knitr::opts_chunk$set(echo = TRUE)
###1. Importar as Extenções
library(e1071)
library(tidyverse)
library(caret)
library(dslabs)
library(ggrepel)
library(GGally)
```

##1.Exportação de Dados
```{r echo=TRUE}
# define the outcome and predictors
data(heights)
y <- heights$sex
x <- heights$height
head(y)
head(x)
#Divisão do Treino e do Teste
set.seed(2007)
test_index <- createDataPartition(y, times = 1, p = 0.5, list = FALSE)
test_set <- heights[test_index, ]
train_set <- heights[-test_index, ]
```

##2.Analise de dados 
```{r}

ggpairs(heights, columns = 1:2, ggplot2::aes(colour=sex))

```


##2.1 Treino (Decisão do Valor pela Accuracy) - Média
```{r echo=TRUE}
heights %>% group_by(sex) %>% summarize(mean(height), sd(height)) ### Criar matriz para ver média de alturas e desvio padrão
###Escolha do Melhor Cutoff
#MEAN
cutoff <- seq(min(heights$height), max(heights$height)) 
accuracy <- map_dbl(cutoff, function(x){ 
            y_hat <- ifelse(train_set$height > x, "Male", "Female") %>% 
            factor(levels = levels(test_set$sex))
            mean(y_hat == train_set$sex) 
}) 
max(accuracy)
best_cutoff <- cutoff[which.max(accuracy)] 
best_cutoff

#  Algoritmo com o melhor Cutoff
y_hat <- ifelse(test_set$height > best_cutoff, "Male", "Female") %>% 
  factor(levels = levels(test_set$sex))
# Accuracy do Melhor Algoritmo
mean(y_hat == test_set$sex)
confusionMatrix(data = y_hat,reference = test_set$sex)

#F-MEAS
cutoff <- seq(min(heights$height), max(heights$height))
F_1 <- map_dbl(cutoff, function(x){
  y_hat <- ifelse(train_set$height > x, "Male", "Female") %>% 
    factor(levels = levels(test_set$sex))
  F_meas(data = y_hat, reference = factor(train_set$sex))
})
max(F_1)
best_cutoff <- cutoff[which.max(F_1)] 
' Ponto de Corte do Melhor Resultado:'
best_cutoff

# Criar o Algoritmo com o melhor Ponto de Corte
y_hat <- ifelse(test_set$height > best_cutoff, "Male", "Female") %>% 
  factor(levels = levels(test_set$sex))
## Accuracy do Melhor Algoritmo
mean(y_hat == test_set$sex)
confusionMatrix(data = y_hat,reference = test_set$sex)
```

------------------------------------------------------------------------------------------------------------------------------------------------------
##2. Cutoff (Variavéis resposta: Categorica  variavel explicativa: Categorica (1) )

```{r echo=TRUE}
library(dslabs)
library(dplyr)
library(lubridate)
data(reported_heights)
#install.packages("e1071")
library(e1071)
#install.packages("tidyverse")
library(tidyverse)
#install.packages("caret")
library(caret)
#install.packages("dslabs")
library(dslabs)
#install.packages("ggrepel")
library(ggrepel)
```

##1.Exportação de Dados

```{r echo=TRUE}
dat <- mutate(reported_heights, date_time = ymd_hms(time_stamp)) %>%
  filter(date_time >= make_date(2016, 01, 25) & date_time < make_date(2016, 02, 1)) %>%
  mutate(type = ifelse(day(date_time) == 25 & hour(date_time) == 8 & between(minute(date_time), 15, 30), "inclass","online")) %>%
  select(sex, type)

y <- factor(dat$sex, c("Female", "Male"))
x <- dat$type
```

##2. Analise exploratoria

```{r echo=TRUE}
dat %>% group_by(type) %>% summarize(prop_female = mean(sex == "Female"))
```

##3. Testar o Algoritmo sem Treino

```{r echo=TRUE}
#  Algoritmo com o melhor Cutoff
y_hat <- ifelse(dat$type == 'online', "Male", "Female")# %>% 
 # factor(levels = levels(dat$sex))
y_hat <- factor(y_hat)

# Accuracy do Melhor Algoritmo
mean(y_hat == dat$sex)
```


---------------------------------------------------------------------------------------------------------------------------------------------------------------------------------
##3. Cutoff (Variavéis resposta: Categorica  variavel explicativa: Numerica (4) )

##1. Exportação de Dados
```{r echo=TRUE}
data(iris)
iris <- iris[-which(iris$Species=='setosa'),]
y <- iris$Species

set.seed(2)    # if using R 3.6 or later, use set.seed(2, sample.kind="Rounding")
test_index <- createDataPartition(y,times=1,p=0.5,list=FALSE)
test <- iris[test_index,]
train <- iris[-test_index,]
```

##2. Analise da variavel com melhor resultado (Treino)
```{r echo=TRUE}
"Sepal.Length"
cutoff <- seq(min(iris$Sepal.Length), max(iris$Sepal.Length),0.1) 
accuracy <- map_dbl(cutoff, function(x){ 
  y_hat <- ifelse(train$Sepal.Length > x, "virginica", "versicolor") %>% 
    factor(levels = levels(test$Species))
  mean(y_hat == train$Species) 
}) 
max(accuracy)
best_cutoff <- cutoff[which.max(accuracy)] 
best_cutoff

"Sepal.Width"
cutoff <- seq(min(iris$Sepal.Width), max(iris$Sepal.Width),0.1) 
accuracy <- map_dbl(cutoff, function(x){ 
  y_hat <- ifelse(train$Sepal.Width > x, "virginica", "versicolor") %>% 
    factor(levels = levels(test$Species))
  mean(y_hat == train$Species) 
}) 
max(accuracy)
best_cutoff <- cutoff[which.max(accuracy)] 
best_cutoff

"Petal.Length"
cutoff <- seq(min(iris$Petal.Length), max(iris$Petal.Length),0.1) 
accuracy <- map_dbl(cutoff, function(x){ 
  y_hat <- ifelse(train$Petal.Length > x, "virginica", "versicolor") %>% 
    factor(levels = levels(test$Species))
  mean(y_hat == train$Species) 
}) 
max(accuracy)
best_cutoff <- cutoff[which.max(accuracy)] 
best_cutoff

"Petal.Width"
cutoff <- seq(min(iris$Petal.Width), max(iris$Petal.Width),0.1) 
accuracy <- map_dbl(cutoff, function(x){ 
  y_hat <- ifelse(train$Petal.Width > x, "virginica", "versicolor") %>% 
    factor(levels = levels(test$Species))
  mean(y_hat == train$Species) 
}) 
max(accuracy)
best_cutoff <- cutoff[which.max(accuracy)] 
best_cutoff

```

##3. Teste (Nota: Escolhemos o Petal.Length porque se retirarmos o espaçamento de 0.1 é o que apresenta melhor resultado )

```{r echo=TRUE}
"Petal.Length"
cutoff <- seq(min(iris$Petal.Length), max(iris$Petal.Length),0.1) 
accuracy <- map_dbl(cutoff, function(x){ 
  y_hat <- ifelse(train$Petal.Length > x, "virginica", "versicolor") %>% 
    factor(levels = levels(test$Species))
  mean(y_hat == train$Species) 
}) 

max(accuracy)
best_cutoff <- cutoff[which.max(accuracy)] 
best_cutoff

#  Algoritmo com o melhor Cutoff
y_hat <- ifelse(test$Petal.Length > best_cutoff, "virginica", "versicolor") %>% 
  factor(levels = levels(test$Species))
#y_hat <- factor(y_hat)

# Accuracy do Melhor Algoritmo
mean(y_hat == test$Species)

confusionMatrix(data = y_hat,reference = test$Species)

```

##4. Melhoria do Algoritmo com correlação entre variaveis

```{r echo=TRUE}
plot(iris,pch=21,bg=iris$Species)
k=data.frame(iris$Sepal.Length,iris$Sepal.Width,iris$Petal.Length,iris$Petal.Width)
cor(k)


"Petal.Length"
cutoff <- seq(min(iris$Petal.Length), max(iris$Petal.Length),0.1) 
accuracy <- map_dbl(cutoff, function(x){ 
  y_hat <- ifelse(train$Petal.Length > x, "virginica", "versicolor") %>% 
    factor(levels = levels(test$Species))
  mean(y_hat == train$Species) 
}) 

max(accuracy)
best_cutoff <- cutoff[which.max(accuracy)] 
best_cutoff

"Petal.Width"
cutoff <- seq(min(iris$Petal.Width), max(iris$Petal.Width),0.1) 
accuracy <- map_dbl(cutoff, function(x){ 
  y_hat <- ifelse(train$Petal.Width > x, "virginica", "versicolor") %>% 
    factor(levels = levels(test$Species))
  mean(y_hat == train$Species) 
}) 

max(accuracy)
best_cutoff2 <- cutoff[which.max(accuracy)] 
best_cutoff2



#  Algoritmo com o melhor Cutoff
y_hat <- ifelse(test$Petal.Length > best_cutoff | test$Petal.Width > best_cutoff2, "virginica", "versicolor") %>% 
  factor(levels = levels(test$Species))
#y_hat <- factor(y_hat)

# Accuracy do Melhor Algoritmo
"Accuracy"
mean(y_hat == test$Species)

confusionMatrix(data = y_hat,reference = test$Species)

```

